【裁判字號】    98,聲,48
【裁判日期】    980320
【裁判案由】    返還提存物
【裁判全文】
臺灣苗栗地方法院民事裁定                98年度聲字第48號
聲  請  人  中國信託商業銀行股份有限公司
法定代理人  乙○○
相  對  人  甲○○
                        之2
上列聲請人聲請返還提存物事件，本院裁定如下：
    主    文
本院九十三年度存字第八三一號提存事件，聲請人所提存之中央
政府建設公債九十一年度甲類第八期債券，面額計新臺幣壹拾萬
元，准予返還。
    理    由
一、按訴訟終結後，供擔保人證明已定20日以上之期間，催告受
    擔保利益人行使權利而不行使者，法院應依供擔保人之聲請
    ，以裁定命返還提存物，民事訴訟法第 104條第1項第3款定
    有明文。另依同法第 106條，前開規定於其他依法令供訴訟
    上之擔保者準用之。
二、本件聲請意旨略以：第三人花蓮區中小企業銀行股份有限公
    司（以下簡稱花蓮中小企銀）與相對人間清償借款事件，花
    蓮中小企銀前遵本院93年度裁全字第996 號民事裁定，為擔
    保假扣押執行，曾提供如主文第一項之物為擔保，並經本院
    以93年度存字第831 號擔保提存事件提存後，聲請本院93年
    度執全字第514 號假扣押強制執行。茲因花蓮中小企銀業已
    撤回上開假扣押執行程序，並經本院97年度聲字第305 號民
    事裁定，定20日以上期間催告受擔保利益人即相對人行使權
    利，惟相對人逾期而未行使權利。又聲請人已於民國96年9
    月8 日依銀行法及金融機構合併法規定，以合併方式概括承
    受花蓮中小企銀資產負債及全部營業，為此聲請返還擔保金
    等語。
三、聲請人前開主張，業據其提出本院93年度存字第831 號提存
    書、93年度裁全字第996 號民事裁定、民事執行處93年12月
    6 日苗院霞93執全儉字第514 號囑託查封登記書、民事執行
    處96年6 月1 日苗院燉93執全儉字第514 號通知、97年度聲
    字第305 號民事裁定、民事庭98年1 月14日苗院燉民信97聲
    305 字第1416號通知、行政院金融監督管理委員會96年7 月
    26日金管銀(六)字第09600285840 號函、聲請人股份有限公司
    變更登記表（以上均影本）等件為證，並經本院依職權調閱
    上開卷宗核明屬實。次查相對人並未於所定期間內對聲請人
    提出損害賠償之請求，亦經本院依職權查明無訛，聲請人之
    聲請核與前揭規定相符，應予准許。
四、依民事訴訟法第95條，裁定如主文。
中    華    民    國    98    年    3     月    20    日
                  民事庭法  官  王萬金
以上正本係照原本作成。
如不服本裁定應於送達後10日內向本院提出抗告狀，並繳納抗告
費新臺幣1,000元。
                        書記官  劉碧雯
中    華    民    國    98    年    3     月    20    日


司法院資訊處製作；財團法人民間司法改革基金會備份。
